Inventaris van het Archief van het Diaconieweeshuis der Hervormde Gemeente
Stadsarchief Amsterdam
- PERSONEEL, WEZEN, HUISHOUDING, BEZITTINGEN EN FINANCIËN, 4
  - WEZEN, 4.2
    - OPNAME, VERPLEGING EN VERTREK VAN DE JONGENSVERPLEEGDEN, 4.2.1
      - Varia van stukken, vermoedelijk gelicht uit de ouderlijke boedels in nalatenschappen, 1663 - 1885; 790-828; 6 omslagen, 62 stukken
        - Ontvangst en uitgave van de afrekening van een boedel., 1823; 810; 1 stuk
        - Rekening en verantwoording die gedaan wordt door Charles Louis Sarlet, boekhouder en ondernemer van publieke verkoopingen van roerende goederen, wonende in de Zijlstraat te Haarlem, 1846; 811; 1 stuk
        - Ingekomen bericht van de ontvanger der successierechten dat, vanwege de Wet van 28 juni 1854 tot regeling van het Armbestuur, de opgaven van de in het gesticht overleden personen niet meer gedaan hoeft te worden, 1859; 812; 1 stuk
        - Akte betreffende een nalatenschap, gepasseerd voor de Schepenen van 'Stadt Doetinchem', met lakstempel der stad., 1738; 813; 1 stuk
        - Berichten aan 'E. Fr. van Hooren' betreffende ontvangen gelden, ten behoeve van opgenomen kinderen, uit opgekomen erfenissen, ca. 1680; 814; 1 omslag
        - Huurcontracten, huurkwitanties enzovoorts uit diverse boedels, 1665 - 1820; 815; 1 omslag
        - Diverse kwitanties, onder andere voor turf en takkenbossen, voor het mingelen van melk, voor geraspte broodjes, voor boekelpruik, en andere producten, 1756 - 1789; 816; 1 omslag
        - Extracten uit het Cautien-boek van de Immeubilen, berustende ter Secretarye der Stad Amsterdam, 1712 - 1714; 817; 2 stukken
        - Stukken betreffende de gijzeling te Haarlem van Pieter Elias vanwege een schuld aan Susanna Jans te Amsterdam betreffende 'craemkosten' en alimentatie, 1699; 818; 5 stukken
        - Kwitanties van 'Brandspuytgeld', 1704; 819; 2 stukken
        - Bewijzen van inlevering van een memorie van aangifte tot regeling van het recht van successie, verschuldigd over nalatenschappen, 1847; 820; 3 stukken
        - 'Billetten der Liberale Gifte', 1747; 821; 3 stukken
        - Rekening en kwitantie voor het Oorgeld van de paarden, 1781 - 1782; 822; 2 stukken
        - Belastingbiljetten en -kwitanties van diverse aard N.B. Onder andere de 12de, 100ste en 200ste penning, 1750 - 1849; 823; 1 omslag
        - Arresten van de gerechtsbode betreffende de beslaglegging van goederen, huisraad en andere bezittingen, 1701 - 1779; 824; 1 omslag
        - Memorie voor 'Eene der Roedendragers der Stad Hasselt', 1713; 825; 1 stuk
        - Verklaring van Gerretje Groeneveld waarin zij afstand doet van het haar als kind competeerende van de boedel van wijlen haar ouders, 1838; 826; 1 stuk
        - Rekeningen van het 'Aalmoeseniers Weeshuis' N.B. Voor alimentatiekosten voor lidmaatkinderen., 1760 - 1780; 827; 2 stukken
        - Stukken betreffende een rekening van het Stadsbestedelingenhuis voor alimentatiekosten van lidmaatkinderen, waartegen ten onrechte door de bezoekbroeder van de Diaconie bezwaar was gemaakt, 1885; 828; 3 stukken
      - Verzameling bewijzen en verklaringen betreffende het huwelijk van de ouders, met register N.B. Afkomstiguit de boedelpapieren, zie nrs. 465-762., 1637 - 1845; 830; 1 omslag
      - Burgerceelen en verklaringen daarover betreffende de ouders, met register N.B. Afkomstig uit de boedelpapieren, zie nrs. 465-762., 1602 - 1848; 831; 1 omslag
      - Overlijdensbewijzen- en verklaringen aangaande de ouders, met register N.B. Bevat interessante informatie omtrentzeeslagen en dergelijke; zie ook inv. nr. 909. Afkomstig uit de boedelpapieren onder nrs. 465-762., ca. 1634 - 1840; 832; 1 omslag
      - Verklaring van overlijden., 1687; 833; 1 omslag
      - Nota's voor de Eerwaarde Broederen van Gecommiteerden tot het bestuur van het Weeshuis van de Commissarissen tot de Diaconie Boedelloods betreffende partijen boedelgoederen, 1856 - 1864; 834; 1 omslag
      - Staten van voorwerpen uit boedels en nalatenschappen, behorende aan de verpleegden N.B. Het gaat vooral om gouden en zilveren sieraden; met opgave van de innamen en afgifte., 835; 1 omslag
      - Diverse kwitanties, afkomstig uit boedelpapieren, ca. 1700 - 1850; 836; 1 omslag
      - Kwitantiën, ten behoeve van het Weeshuis, van de afgifte van preciosa, 1905 - 1929; 837; 1 omslag
      - Kwitantiën, ten behoeve van het Weeshuis, betreffende afrekeningen van nalatenschappen en voorschotten hierop, ca. 1820 - 1937; 838; 1 omslag
      - Alfabetisch register van ingenomen kinderen waarvoor niets is nagelaten., 1876 - 1903; 839; 1 deel
      - Stukken betreffende verzoeken om opname in het Weeshuis waarvan de stukken in orde zijn bevonden en opname wordt verzocht, met register, 1660 - 1933; 840; 1 omslag
      - Stukken betreffende de opname van bijzondere gevallen, met register, 1662 - 1890; 841; 1 omslag
      - Stukken betreffende opnames waarvan eerst de naamverschillen moesten worden opgehelderd, met register, 1663 - 1837; 842; 1 omslag
      - Verzameling van stukken betreffende opname met voogdijstelling, met register, 1733 - 1906; 843; 1 omslag
      - Verzameling van doop- of geboortebewijzen en verklaringen van op te nemen kinderen, met register, 1648 - 1865; 844; 1 omslag
      - Verzameling van stukken betreffende het overlijden van verpleegden, met register, 1680 - 1921; 845; 1 omslag
      - Bekendmakingen van het overlijden van verpleegden door de Binnen-Vader, ofwel Hoofd-Suppoost ofwel Directeur van het Weeshuis, aan de dienstdoende regent van het Weeshuis, met vermelding van de begrafenis., 1816 - 1913; 846; 1 omslag
      - Verzoek door diaken bestuurder aan commissarissen van Huwelijk Zaken van het ten huwelijk aantekenen van het 'geweze lidmaat kind', waartoe het bestuur consent verleent., 1857; 847; 1 stuk
      - Verlofbriefje voor een lidmaatkind in het weeshuis om voor 14 dagen te vertrekken naar Alkmaar, 848; 1 stuk
      - Ingekomen inlichtingen van bevolkingsregisters, 1906 - 1929; 849; 1 omslag
      - AFSCHEID VAN DE WEZEN, 4.2.1.1
        - 'Nieuwe-Jaers Gift, opgedragen aen de Vaders en Moeders van 't Diaconie wees-huijs in den Jare 1680': een 34-regelig rijm waarbij zeven jongelingen vragen met mei uit het weeshuis te mogen gaan, 850; 1 stuk
        - 'Der Weesen Schultpligtige Dankbaarheijt': afscheidsverzen van de vertrekkende meisjes, 1755; 851; 1 stuk
        - 'Der Weezen Dankbetuiging': afscheidsverzen van de vertrekkende meisjes', 1788; 852; 1 stuk
        - 'Pligt- en Dank-Offer der Weezen': afscheidsverzen van vertrekkende jongens, 1788; 853; 1 omslag
        - 'Onze aandoeningen van Dankbaarheid': afscheidsverzen van vertrekkende meisjes, 1805; 854; 1 omslag
        - Dankerkentenissen bij het afscheid van verpleegden., 1827 - 1869; 855-856; 2 omslagen
          - Afscheid van jongens, incompleet, 1827 - 1869; 855
          - Afscheid van meisjes, incompleet, 1830 - 1869; 856
        - Stukken betreffende het afscheid nemen van wezen, 1870; 857; 1 omslag
        - Liederen gezongen bij het vertrek der jongens en meisjes door het 'Amstels Weezenkoor'., 1894 - 1907; 857A; 1 omslag
        - 'Ons afscheidswoord': afscheidsverzen van vertrekkende wezen, met doublure, 1902; 858; 2 stukken
      - VARIA VAN STUKKEN BETREFFENDE ONTSLAG VAN DE WEZEN, 4.2.1.2
        - Lijst van 'Uijtgaenders Meijden en Jongens', ca. 1679; 859; 1 stuk
        - Verzoek tot ontslag uit het Weeshuis van een van de meisjes, omdat ze wil trouwen N.B. Uit bijgaande verklaringen blijkt dat ''zij bevonden werd over de helft beswangert te zijn''., 1760; 860; 1 stuk
        - Aantekening op de envelop der ingenomen boedelpapieren dat Arend de Lange op 68-jarige leeftijd uit het Weeshuis werd ontslagen en overgescheven werd naar het Diaconie Oudemannenhuis. N.B. Hij werd in 1763 in het Weeshuis opgenomen., 1809; 861; 1 omslag
        - Akte van vrijwaring ten behoeve van het Weeshuis, 1816; 862; 1 stuk
        - Brief van de Diaconale vergadering aan het Weeshuisbestuur met dankzegging voor alle door hen betoonde moeite en zorgen bij gelegenheid van het verlaten van het Weeshuis van zeventig wezen, 1862; 863; 1 stuk
        - Ingekomen verzoek van de rijlopers, waarin zij bij het bestuur pleiten terug te komen op het besluit tot ontslag van een jongen, 1873; 864; 1 stuk
        - Protest tegen het voornemen van het bestuur om twee meisjes naar Amerika te zenden, 1873; 865; 1 stuk
        - Rapport van de commissie tot onderzoek naar de bekwaamheid en geschiktheid van kinderen die op jeugdige leeftijd het Weeshuis willen verlaten en niet de vastgestelde leeftijd van 20 jaar willen afwachten., 1878; 866; 1 stuk
        - Lijst met de namen van de kinderen die door het uitspreken van wensen een 'faveur' verdiend hebben N.B. De faveur werd gegeven in plaats van de fooien die de opzegger kreeg door bij diakenen en anderen 'de wens' te gaan opzeggen, 1884; 867; 1 stuk
        - Verzoeken tot ontslag door voogden der kinderen, die zich daarbij garant stellen voor de verdere zorg en verantwoording., 1900 - 1905; 868; 1 omslag
      - VARIA VAN STUKKEN NA HET ONTSLAG VAN WEZEN, 4.2.1.3
        - Verrekening met een naar naar Oost-Indië vertrokken voormalig weeskind van de aan hem uitgekeerde uitrusting, 1671; 869; 1 omslag
        - Aantekening van 3 jongens die voor hun 21e jaar naar Oost-Indië zijn gegaan, aantekening van overlijden van een andere jongen en aantekening van een jongen die met zijn 21e jaar het weeshuis heeft verlaten en daarna naar Oost-Indië is gegaan., 1680; 870; 3 stukken
        - Brief van de Kerkeraad van Cochijn betreffende een oud-verpleegde van het Weeshuis die daar, met zijn vrouw, lidmaat van de Hervormde Gemeente is geworden NB: Deze brief is een aanbeveling ter ondersteuning van een request om hulp van de verpleegde, 1687; 871; 1 stuk
        - Brief van een oud-verpleegde waarin hij belooft alles na te komen dat hij aan de vaders beloofd heeft N.B. De brief is verstuurd vanuit Texel, 1731; 872; 1 stuk
        - Getuigschrift ten behoeve van de oud-verpleegde Simon Weiland, 1746; 873; 1 stuk
        - Inventaris van een boedel en aanvaarding daarvan door het Weeshuis N.B. Deze boedel was een van een overleden oud-verpleegde die de Diaconie niet had afgekocht, 1757; 874; 1 omslag
        - Verslag van twee oud-verpleegden van hun reis naar Suriname. N.B. Zij werden twee keer door de Engelsen aangehouden., 1763; 875; 1 stuk
        - Ingekomen bericht van een oud-verpleegde op het 'Lans Oorlogh Schip Eedam'., 1764; 876; 1 omslag
        - Ingekomen dankbrief van Hendrik Klaarenbeek, 1767; 877; 1 stuk
        - Documenten van 'ons gewesen lidmaat kind Trijntje Cortenhoef, begraven 16 Febr.', 1771; 878; 1 omslag
        - Bewijzen van afkoop der rechten van het Weeshuis op nalatenschappen van verpleegden die kinderloos komen te overlijden, 1774 - 1809; 879; 4 stukken
        - Obligatie ten behoeve van de Diaconie, door een verpleegde bij zijn vertrek naar Oost-Indië afgegeven voor contant ontvangen gelden, 1787; 880; 1 stuk
        - Formulieren van ingekomen getuigenis van goed gedrag van voormalige 'Lidmaatkinderen' NB: 'met toestemming Diacones tot uitbetaling van f. 20,-- als laatste uitzet', 1790; 881; 2 stukken
        - Rekening van een weesjongen-varensgezel, door tussenkomst van het weeshuis te Middelburg verrekend., 1791; 882; 1 stuk
        - Ingekomen bericht van de Raad van Administratie van het 2e Bataillon der eerste halve Brigade Infanterie betreffende een oud-verpleegde., 1796; 883; 1 stuk
        - Ingekomen bericht omtrent een oud-verpleegde van het gemeentebestuur van Loosdrecht., 1800; 884; 1 stuk
        - Kwitanties, ten behoeve van het weeshuis, van de uitkering bij ontslag uit het Weeshuis van de gift daartoe geschonken door koning Lodewijk Napoleon N.B. Zie ook nr. 138., 1811; 885; 2 stukken
        - Brief van het bestuur over het Weeshuis aan diaken B.A. van Ketel betreffende oud-verpleegden die nog recht hebben op de uitkering van hun gedeelte uit de gift van koning Lodewijk Napoleon. N.B. Waarin zij vermelden dat bij het overdragen der kas daarvoor geen gelden zijn achtergelaten. Zie ook nr. 138., 1811; 886; 1 omslag
        - Kwitantie ten behoeve van het Weeshuisbestuur van afdracht van gelden aan de Weesboekhouder uit de nalatenschap van Antje Meester, die geen afkoop had gedaan., 1813; 887; 1 stuk
        - Kwitantie ten behoeve van het Weeshuis van gelden voor een oud-verpleegde, in mindering van zijn nog te verkrijgen uitzet, 1814; 888; 1 stuk
        - Brief van een oud-verpleegde, nu sergeant, 1815; 889; 1 stuk
        - Brief van een oud-verpleegde, ontslagen matroos te Vlissingen., 1818; 890; 1 omslag
        - Brief van een Lidmaatskind in het Weeshuis die toestemming had verkregen om te trouwen, maar nu pas merkt geen geld genoeg te hebben om een bed te kunnen kopen. N.B. Verzoekt om zijn 2e uitzet., 1835; 891; 1 omslag
        - Kopie van een rekest aan de 'gouverneur-generaal van Neerlands Indiën' en beantwoording daarvan door de minister van Koloniën betreffende een nalatenschap van een oud-verpleegde. 1845 en1847. N.B. Vergeefsche poging om nalatenschap oud-wees te achterhalen, die als ''opzigter bij de Munt te Soerabaija'' stief. Maar niet meer nagaan ''wat van.., 1845 - 1847; 892; 2 stukken
        - Klacht van de commissaris van politie over wangedrag bij een bordeel van jongelingen die s'avond het huis hadden verlaten, 1847; 893; 1 stuk
        - Brief van een oud-verpleegde, nu onderwijzer te Wijnberg inZuid-Afrika., 1851; 894; 1 omslag
        - Stukken betreffende aan het Weeshuis opgekomen gelden van de oud-verpleegde J. Ottenvanger, die geen afkoop had gedaan N.B. Hij was tweede zeilmaker., 1853; 895; 3 stukken
        - Verzoek tot consent tot het huwelijk van een minderjarige oud-verpleegde door de ambtenaar van de burgerlijke stand te Hilversum., 1855; 896; 1 stuk
        - Correspondentie met de rechter-commissaris in Zutphen voor een meisje dat daar vast zit, ca. 1855; 897; 2 stukken
        - Ingekomen verzoeken van oud-verpleegden om hun tweede uitzet N.B. Hierbij aangetekend dat dit allang is afgerekend, 1857; 898; 1 omslag
        - Ingekomen bericht van een oud-verpleegde vanuit Amboina, 1864; 899; 1 omslag
        - Extract uit het strafregister van de 'Europeeschen Fuselier' P.C. Kappé te Riouw en omstreken, 1865; 900; 1 stuk
        - Verrekening der nalatenschap van een in het Weeshuis overleden verpleegde., 1872; 901; 1 omslag
        - Twee getuigschriften betreffende geldaanvragen van oud-verpleegden, waarbij de een adviseert wel te geven en de ander het beter vindt van niet te geven, 1884; 902; 2 stukken
        - Ingekomen bericht van oud-verpleegde Ruijtenbreek met melding van een gift voor het nieuwe Weeshuis, 1885; 903; 1 stuk
        - Ingekomen bericht van een oud-verpleegde, die, na in Indië gediend te hebben, daar ontslagen werd met drie jaar militaire strafgevangenis en vijf jaar ontzegging van de dienst en zich nu in armoedige omstandigheden bevindt in de Rijkswerkinrichting te Veenhuizen, 1889; 904; 1 stuk
        - Getuigschrift voor Hessel de Vries in verband met zijn tweede uitzet N.B. Hij was organist te Ouderkerk aan de Amstel, later vele jaren organist in de Muiderkerk, 1900; 905; 1 stuk
        - Naamlijst van jongens en meisjes die aan de vereisten voor de tweede uitzet voldoen NB: met aantekeningen waarin aangegeven is of ze weggelopen zijn, uitgezet zijn, overleden zijn, enzovoort, 1901 - 1908; 906; 1 stuk
        - Circulaire van het bestuur en de directie aan de oud-wezen met de oproep om iedere vijf jaren, te beginnen met hun 25e levensjaar, iets van zich te laten horen, 907; 1 stuk
      - ZEEVARENDEN-MILITAIRE DIENST, 4.2.1.4
        - Verklaringen van dienstneming en aanstelling, 1645 - 1847; 908; 5 stukken
        - Verklaringen van overlijden. 1667-1834. N.B. Waaronder van overledenen bij bekende zeeslagen, zoals de tocht naar Chattam en de slag bij Kijkduin; zie ook bij opname nr. 832., 909; 1 omslag
        - Paspoorten of bewijzen van ontslag, 1748 - 1856; 910; 1 omslag
        - Borgstelling voor een matroos, als hij niet op tijd aan boord is, om de ontvangen premie van 21 gulden terug te geven, 1813; 911; 1 stuk
        - Ingekomen stukken van en betreffende de zeevarenden en militairen., 1814 - 1900; 912; 1 omslag
        - Stukken betreffende de dienstneming voor tien jaren van twaaalf weesjongens bij het 5e regiment infanterie, reservebataillon te Leiden. N.B. Ze zouden opgeleid worden tot onderofficier, met toestemming van de familieleden., 1842 - 1843; 913; 1 omslag
        - Verklaring van T. Verloop voor de weesjongen-remplaçant G. van Ravenswaaij, die beloofd heeft om voor de zoon van Verloop als plaatsvervanger in dienst te treden voor de som van f. 200,-, 1870; 914; 2 stukken
        - Verlofpassen, extracten uit het strafregister of conduiteboekje en verdere verklaringen van militaire instanties, 1710 - 1880; 915; 1 omslag
        - Lijsten van uitrustingen, meegegeven aan zeevarende jongens door het Weeshuis, 1816 - 1866; 916; 1 omslag
        - Ingekomen berichten van de nationale militie betreffende oproepingen, vrijstelling, loting of uitstel N.B. Met enkele berichten van inschrijving van jongens., 1820 - 1928; 917; 1 omslag
        - Rekesten betreffende gemaakte vergissingen betreffende dienstplichtige jongens., 1831 - 1860; 918; 1 omslag
        - Lijsten van jongelingen van lichtingen voor de Nationale militie, met aantekeningen, 1874 - 1915; 919; 1 omslag
        - Lijsten van de jongelingen die zich in de periode 1819-1855 in land- of zeedienst of ter koopvaardij hebben begeven, ca. 1855; 920; 2 stukken
        - Kwitantie van in bewaring gegeven goederen van Gregorius Smit, die naar Oost-Indië afreist, aan diakenen van het Weeshuis, met kwitantie van teruggave. 1677 en 1680., 1677 - 1680; 921; 2 stukken
        - Afrekeningen bij afmonstering van scheepsjongens, 1858 - 1863; 922; 2 stukken
        - Verklaringen van zeevarenden aan wie de gage of soldij uitbetaald moet worden NB: extracten uitgegeven door het marinekantoor, 1796 - 1807; 923; 1 omslag
        - Kwitanties van scheepsschulden van zeevarende jongens., 1816; 924; 1 omslag
        - Bewijzen van inschrijving voor de nationale militie van weesjongens, 1865 - 1935; 925; 1 omslag
        - Registers van inschrijving van jongelingen in het D.I.A. Weeshuis tot de Nationale Militie. N.B. Met opgave van het huisnummer der jongelingen, geboortejaar, jaar van opname in de stichting, lotingsnummer, eventuele reden van vrijstelling en overige informatie, 1848 - 1953; 926-928; 3 delen
          - Jongens opgenomen in het weeshuis tussen 1847-1863, 1848 - 1876; 926
          - Jongens opgenomen in het weeshuis tussen 1863-1889, 1868 - 1895; 927
          - 1894 - 1953, 928
      - VARIA KLACHTEN EN BIJZONDERE ZAKEN BETREFFENDE VERPLEEGDEN, 4.2.1.5
        - Stukken betreffende het tappen van sterke drank aan verpleegden, 1842 - 1843; 930; 1 omslag
        - Afschrift van een ingekomen brief van het bestuur P. Pijnappel betreffende een verklaring van een oud-weesmeisje dat ze tijdens haar verblijf in het Weeshuis 's-nachts buitenshuis met andere meisjes af kon spreken met mannen N.B. Afschrift., 1843; 931; 1 stuk
        - Ingekomen en kopieën van uitgaande stukken betreffende bij Joodse mensen werkende meisjes, die daar weggehaald werden N.B. Men protesteerde daartegen omdat men antisemitisme vermoedde; het werd door het bestuur verklaard te zijn gedaan op godsdienstige gronden, 1891 - 1892; 932; 1 omslag
        - Ingekomen brieven betreffende de opleiding van een verpleegde tot het maken van kunstgebitten., 1898; 934; 1 omslag
        - Ingekomen brief van J.A. Luii en Co., steen- en boekdrukkerij, waarin hij meedeelt dat de werkstaking is geëindigd en dat hij de gelegenheid heeft gebruik om het personeel 'van kwade invloeden te zuiveren' NB: ook bedankt hij voor de bereidwillige hulp 'daar u ons door die zwakke hulp groote steun gaf en tevens het eindigen van die industrieële oorlog zeer bevorderd heeft', 1900; 933; 1 omslag
        - Diverse ingekomen klachten, 1926 - 1944; 935; 1 omslag
    - UITBESTEDING, BUITEN-EN GEZINSVERPLEGING, 4.2.2
      - Register van weeskinderen die ter kosteloze opvoeding zijn afgestaan, met alfabetische klapper N.B. Met vermeldingen van bij wie en waar de kinderen zijn, leeftijd bij vertrek, veranderingen en overige informatie, 1834 - 1862; 936; 1 deel
      - Register van uitbestede weeskinderen, met alfabetische klapper N.B. Met vermeldinge van de data van geboorte, opname en uitbesteding, waar en bij wie uitbesteed, tot welke prijs, huisnummer en overige informatie, 1855 - 1874; 937; 1 deel
      - Register van buiten uitbestede kinderen N.B. Vermeldende naam en woonplaats van de pleegouders, opmerkingen over gezondheid en gedrag der kinderen, verdiensten enonkosten, uitkering uitzetten en overige informatie, 1869 - 1873; 938; 1 deeltje
      - Register van buiten uitbesteden kinderen, met naamklapper N.B. Vermeldende naam en woonplaats der pleegouders, wel of geen contract met pleegouders, eventuele verdienste enzovoort, ca. 1872 - 1875; 939; 1 deeltje
      - Alfabetisch register van uitbestede kinderen N.B. Met vermelding van de naam en woonplaats van de pleegouders, geboortedata van de kinderen enzovoort; de afschrijvingen van de kinderen lopen tot 1902; vaak kosteloze uitbesteding en voornamelijk te Amsterdam., 1870 - 1900; 940; 1 deeltje
      - Register van jongens buiten de stichting, met alfabetische klapper N.B. Met opgave van hun huisnummer en vermelding waar zij zich bevinden, met de veranderingen daarvan, ca. 1900 - 1934; 941; 1 deel
      - Register van uitbestede jongens, met naamklapper N.B. Ook kledingregister, 1904 - 1934; 942; 1 deel
      - Lijsten met de verblijfplaats van uitwonende jongens en meisjes, 1862 - 1946; 943; 1 omslag
      - Aantekening van Diaconessen dat 'Grietie Cornelis L.K., is besteet bij Annetie Henderick op de Niewe Sijts Achterborghwal int Keijserijck voor f. 75. int Jaer den 17 october 1680 in Amsterdam.', 1860; 944; 1 omslag
      - Notariële akte van het tot zich nemen van een kind genaamd Willemijntje van der Snoek, dat eerst door de Diaconie der Ned. Ger. Gemeente zou worden aanvaard, door G. de Bock en J. Rus te Amsterdam N.B. Onder voorwaarde dat het kind vóór de leeftijd van 25 jaren niet ten laste van de Diaconie kwam te vervallen, 1717; 945; 1 omslag
      - Vide voor de weesboekhouder dat Jannetje Tresselaar, 5 jaar oud, is besteed bij Eva Tob en Willem Quinkelberg, 1779; 946; 1 stuk
      - Opgave van diaconessen van de besteding van de twee lidmaatskinderen Teuntje en Jan Geurtsen bij Johanna Catharina Kaljee, in de Looijerstraat bij de Blinde Hoek tegen 30 st. in de nweek voor ieder kind en het brood voor alle weken, met lijstje van de benodigde kleding., 1790; 947; 2 stukken
      - Contracten van uitbesteding met vergoeding tussen het weeshuis en landbouwers, tot het opleiden van weesjongens tot landbouwers, 1862 - 1864; 948; 1 omslag
      - Contracten voor de kosteloze uitwoning van weeskinderen in gezinsverband., 1849 - 1909; 949; 1 omslag
      - Contracten voor de uitbesteding van weeskinderen in gezinsverband met vergoeding, 1880 - 1918; 950; 1 omslag
      - Ingekomen en kopieën van uitgaande stukken met de contactadressen van de buitenverpleegden., 1850 - 1955; 951-957; 7 omslagen
        - Tussenstation of doorgangshuis voor het boerenbedrijf: J.A.Wolff en D.G. Heldring te Hemmen-Doodewaard, 1850 - 1862; 951
        - M. Doppenberg te Gerven, gemeente Putten, 1937 - 1942; 952
        - J.H. Dijkman te Ellecom, 1934 - 1955; 953
        - P. Nengerman te Warnsveld, 1934 - 1938; 954
        - J. de Nie te Bilthoven, 1942 - 1943; 955
        - G.H. Sprenger te Arnhem, 1935 - 1942; 956
        - J.H. de Wijk te Apeldoorn, 1942 - 1946; 957
      - KINDEREN IN INRICHTINGEN, 4.2.2.1